臺灣桃園地方法院刑事交通事件裁定　 94年度交聲字第492號
原處分機關　　交通部公路總局新竹區監理所中壢監理站
異　議　人
即受處分人　　甲○○
上列受處分人因違反道路交通管理處罰條例事件，對於交通部公
路局新竹區監理所中壢監理站於中華民國九十四年九月十六日壢
監裁字第裁五三－Ｚ00000000號裁決書所為處分不服，
聲明異議，本院裁定如下：
        主  文
異議駁回。
        理  由
一、按汽（機）車駕駛人，駕駛汽（機）車經測試檢定有酒精濃
    度超過規定標準者，處新台幣（下同）一萬五千元以上六萬
    元以下罰鍰，並當場禁止其駕駛及吊扣其駕駛執照一年；汽
    車駕駛人經依前項規定吊扣駕駛執照，並於吊扣期間再有前
    項情形者，處新台幣六萬元罰鍰，並當場移置保管其車輛及
    吊銷駕駛執照，道路交通管理處罰條例第三十五條第一項第
    一款、第二項前段分別定有明文，而汽（機）車駕駛人有飲
    酒或「其他類似物」後其吐氣所含酒精成份超過每公升零點
    二五毫克以上者，不得駕車，為道路交通安全規則第一百十
    四條第二款定有明文。次按汽車駕駛人曾依第三十五條第二
    項前段規定吊銷駕駛執照者，三年內不得考領駕駛執照，道
    路交通管理處罰條例第六十七條第二項定有明文。
二、原處分意旨略以：本件受處分人即異議人甲○○前曾於民國
    九十三年三月十日駕駛ＨＸ－九九六二號自小客車行經國道
    一號南下一百五十七公里處，為警以Ｚ0－0000000
    號通知單舉發酒後駕車後，異議人於同年三月二十五日至交
    通部公路總局豐原監理站執行吊扣駕照（吊扣期間九十四年
    三月二十五日至九十五年三月二十四日）在案，然異議人竟
    仍駕駛前揭自小客車，於九十四年六月二十七日早上七時二
    十四分許，行經國道三號北上七十二公里處，因於駕駛執照
    吊扣期間駕駛汽車及經測試檢定酒精濃度超過標準（酒測值
    達零點六五ＭＧ／Ｌ），而經內政部警政署國道公路警察局
    警員以其有違反道路交通管理處罰條例第二十一條第一項第
    一款、第三十五條第一項第一款及同條例第三十五條第一項
    第一款之行為而逕行舉發，嗣經異議人提出申訴，經原處分
    機關函請舉發機關調查結果，仍認其有前開違規行為，乃依
    道路交通管理處罰條例第三十五第二項之規定裁決罰鍰新台
    幣六萬元，並吊銷駕駛執照，三年內禁考之處分。
三、異議意旨略以：異議人飲酒於九十四年六月二十六日晚間十
    點，距離違規時間九十四年六月二十七日已逾八小時，是酒
    測器是否精準，頗有疑慮；再者依規定警察攔檢酒測時，受
    檢人有權利請求喝水稀釋，當日警察攔檢有請求飲水遭員警
    所拒，最後本人非現行犯，為何直接以手銬鎖拿，是否值勤
    過當等語置辯。
四、本院經查：
  (一)異議人甲○○曾於九十三年三月十日駕駛車牌號碼為ＨＸ－
    九九六二號自小客車行經國道一號南下一百五十七公里處，
    為警舉發其酒後駕車，而於同年三月二十五日至交通部公路
    總局豐原監理站於執行吊扣駕照（吊扣期間九十四年三月二
    十五日至九十五年三月二十四日）在案等情，為異議人甲○
    ○所不否認，並有公路監事系統之汽車駕照基本資料、吊銷
    歷史情況及交通部公路總局臺中區監理所豐原監理站於九十
    四年十一月十七日以中監豐字第○九四○○二○六一五號函
    所檢送內政部警政署國道公路警察局舉發違反道路交通管理
    事件通知單一紙在卷足憑。然異議人竟於前揭吊扣駕駛執照
    期間內之九十四年六月二十七日早上七時二十四分許，再行
    駕駛前揭自小客車，於行經國道三號北上七十二公里處時，
    經警攔查進行酒精濃度測試，測得其酒精呼氣濃度達每公升
    零點六五毫克乙節，亦有內政部警政署國道公路警察局於九
    十四年六月二十七日以公警局交字第Ｚ00000000號
    之舉發違反道路交通管理事件通知單暨所檢附之序號為○一
    八○三九／案號第五四號／二○○五年六月二十七日／分析
    器○五五一七一號／測定值○‧六五ＭＧ／Ｌ之酒精濃度測
    定值列印單在卷足憑。
  (二)異議人雖以距其飲酒已逾八小時，酒精濃度不可能如此高而
    質疑酒精濃度測試器之精準性以及以警察進行酒測時其請求
    測試前飲水遭拒等語置辯。然查，異議人為警臨檢時所接受
    之呼氣酒精測試所使用之測試器領有經濟部標準檢驗局檢驗
    合格證書，符合經濟部「度量衡器施檢規範」第四百五十一
    條規定之公差等情，業經本院函請內政部警政署國道公路警
    察局第六警察隊查覆明確，此有該局九十四年十一月十八日
    以公警六交字第○九四○六○八七七八號函檢附及經濟部標
    準局呼氣酒精測試器檢定合格證書一紙附卷可稽。再者，關
    於警察執行取締酒後駕車而施測酒精濃度前應先歸零，而為
    避免受測者口腔中殘存酒精而影響施測結果之正確性，是警
    察於測量前應先告知並確認受測者已飲酒結束十五分鐘以上
    或提供礦泉水給受測者漱口，此為「專業警察勤、業務執行
    程序彙編」中所明訂之作業規則，則本件警察施測酒精濃度
    前該呼氣酒精測試器於檢測時業經歸零，此有前開酒精濃度
    測定值列印單可証，而被告自承其飲酒已逾八小時，是警察
    於施測前雖未予飲水，亦不會影響其酒精濃度測試之準確性
    ，是本件酒精測試之準確性應可認定，綜上異議人空言質疑
    其準確性，不足採信。至異議人爭執警察執行臨檢時，以手
    銬瑣拿等情，因乃警察執行勤務行為是否適當之問題，與處
    罰要件無涉，從而本院無從與以審酌，併此序明。
五、綜上所述，異議人確有於前揭時、地，經依道路交通管理處
    罰條例第三十五條第一項第一款規定吊扣駕駛執照，並於駕
    駛執照吊扣期間駕駛汽車，且酒精濃度超過規定標準之違規
    事證明確，從而原處分機關依前揭道路交通管理處罰條例第
    三十五條第二項之規定，裁處受處分人六萬元之罰鍰，併吊
    銷受處分人之駕駛執照，三年內禁考，核無違誤，異議人之
    異議為無理由，應予駁回。
六、據上論斷，應依道路交通案件處理辦法第十九條，裁定如主
    文。
中   華   民   國   九十四  年   十一    月  二十四    日
                            臺灣桃園地方法院交通法庭
                                法  官    柯姿佐
以上正本證明與原本無異。
如不服本裁定，應於裁定送達後5 日內向本院提出抗告狀。
  　　　　　　　　　　　　　　　書記官　  張淑芬
中   華   民   國   九十四  年   十一    月  二十五    日
